【裁判字號】    94,訴,608
【裁判日期】    950824
【裁判案由】    違反槍砲彈藥刀械管制條例
【裁判全文】
臺灣新竹地方法院刑事判決               94年度訴字第608號
公  訴  人  臺灣新竹地方法院檢察署檢察官
被      告  乙○○
                    （另案於臺灣新竹監獄執行中）
指定辯護人  本院公設辯護人甲○○
上列被告因違反槍砲彈藥刀械管制條例案件，經檢察官提起公訴
（94年度偵字第2297號）及移送併案審理（94年度偵字第5090號
），本院判決如下：
    主  文
乙○○未經許可，寄藏其他可發射子彈具有殺傷力之改造手槍，
累犯，處有期徒刑肆年貳月，併科罰金新臺幣拾伍萬元，罰金如
易服勞役，以新臺幣壹仟元折算壹日。扣案如附表一所示之物均
沒收。
    事  實
一乙○○前於民國90年間，因違反毒品危害防制條例案件，經本
  院以90年度易字第42號就施用第一級毒品海洛因及連續施用第
  二級毒品安非他命犯行合併定應執行有期徒刑1年4月，並與其
  另於同年間所犯連續施用第二級毒品安非他命案件經本院以90
  度易字第996號判處之有期徒刑10月接續執行，於93年1月7日
  縮短刑期假釋出監，迄同年3月17日假釋期滿未經撤銷，所餘
  刑期以已執行論。詎仍不知悔改，明知未經許可不得寄藏可發
  射子彈具有殺傷力之槍枝、子彈及槍枝、彈藥之主要組成零件
  ，竟於93年年底某日，在新竹市○○路○段新竹火車站前，受
  已死亡之彭亞倫寄託，保管彭亞倫所有如附表一所示之具殺傷
  力改造手槍、子彈（編號1、2、4）及為槍枝、彈藥主要組成
  零件之槍管、火藥（編號3、4），並均藏放在新竹市○○街18
  7巷168弄8號3樓住處房間之床頭櫃內（同時收受如附表二所示
  之物）。嗣先後於附表一所示時、地為警查獲，並扣得如附表
  一所示之改造手槍、子彈、槍管及火藥。
二案經新竹市警察局第一分局報請臺灣新竹地方法院檢察署檢察
  官偵查起訴及移送併案審理。
    理  由
一被告乙○○對於上述事實於警詢、偵查及本院審理時均坦承不
  諱，核與證人林文庭、譚守傑、林瑞賢、溫鉑瓏於警詢及偵查
  中（見94年度偵字2297號偵查卷第11至29頁、第96至及101頁
  ）、證人曾勝承於警詢中之證述相符（見94年度偵字第5090號
  偵查卷第12至14頁），並有如附表一所示之手槍、子彈、槍管
  、火藥扣案及新竹市警察局第一分局搜索扣押筆錄、扣押物品
  目錄表、新竹縣警察局竹北分局搜索扣押筆錄各1份，暨照片5
  張在卷可稽（見94年度偵字第2297號偵查卷第30至33頁、94年
  度偵字第5090號偵查卷第20至25頁）。又附表一所示扣案之槍
  、彈、槍管、火藥，經分別送鑑定，其中編號1、2、4之扣案
  改造手槍、子彈均具有殺傷力，編號3之槍管屬槍枝之主要組
  成零件，編號5之火藥則係炸彈、爆裂物之主要組成零件，有
  附表一所示各該鑑定報告及內政部86年11月24日台（86）內警
  字第8670683號函（見本院卷第89至91頁）各1份存卷可考。事
  證明確，被告犯行堪以認定。
二核被告乙○○所為，係犯槍砲彈藥刀械管制條例第8條第4項之
  未經許可寄藏可發射子彈具有殺傷力改造手槍罪、同條例第12
  條第4項之未經許可寄藏子彈罪及第13條第4項之未經許可寄藏
  槍枝、彈藥主要組成零件罪。被告以一行為同時寄藏如附表一
  所示之改造手槍、子彈、槍管及火藥，為一行為觸犯數罪名之
  想像競合犯，應依刑法第55條，從一重之未經許可寄藏可發射
  子彈具有殺傷力改造手槍罪處斷。公訴人雖僅就被告寄藏附表
  一編號1、2所示槍彈之犯行提起公訴，然檢察官就犯罪事實一
  部起訴，其效力及於全部，被告寄藏附表一編號3至5所示槍管
  、子彈及火藥犯行與前開公訴人起訴部分之犯罪事實，既有想
  像競合之裁判上一罪關係而為檢察官移送併案審理，基於審判
  不可分之原則，此部分原為起訴效力所及，本院自應一併審究
  ，併此敘明。被告有如事實欄所述之前案犯罪及有期徒刑執行
  紀錄，有臺灣高等法院被告前案紀錄表1份在卷可稽，其於有
  期徒刑執行完畢後，5年內再故意犯本件有期徒刑之罪，不論
  依修正前之刑法第47條或修正後之刑法第47條第1項規定，均
  構成累犯，對被告而言並無有利或不利之情形，應逕依修正前
  之刑法第47條，論以累犯，並加重其刑。查被告犯罪後雖知坦
  承犯行，但其持有之槍、彈、槍管及火藥等物數量非少，對於
  社會治安及人民生命、財產安全危害甚鉅，且被告因與譚守傑
  間之財務糾紛，竟率爾於94年4月7日10時30分許，持附表一編
  號1之手槍前往新竹市○○路○段574巷32號向譚守傑示威，此
  為被告所坦認及證人林文庭、譚守傑、林瑞賢所證實，足見其
  無視法律制裁，恣意妄為之惡性，故本院綜合審酌上開情狀，
  量處如主文所示之刑。又被告行為後，94年2月2日修正公布之
  刑法，業於95年7月1日起施行，關於易服勞役之折算標準，修
  正前刑法第42條第2項原規定：「易服勞役以1元以上3元以下
  折算1日。但勞役期限不得逾6個月。」。參照被告行為時即修
  正前罰金罰鍰提高標準條例第2條前段（現已刪除）之規定，
  應就上開數額提高為100倍折算1日，則被告行為時易服勞役之
  折算標準，應以銀元300元即新台幣900元折算1日。刑法修正
  後，刑法第42條第3項規定：「易服勞役以新台幣1千元、2千
  元、3千元折算1日。但勞役期限不得逾1年。」。因上開刑度
  經折算結果均未逾6個月之日數，兩相比較後，以修正後刑法
  第42條第3項前段之規定，較有利於被告，應依修正後刑法第2
  條第1項但書之規定，適用修正後之刑法第42條第3項前段規定
  ，就併科罰金部分，諭知易服勞役之折算標準。扣案如附表一
  所示之物，除編號2、4所示之子彈各1顆均因鑑定目的試射而
  滅失外，餘均屬違禁品，應併予宣告沒收。至於附表二編號1
  至4所示子彈或不具底火、或僅為彈殼，均不具殺傷力；另標
  號5所示槍管內具阻鐵，亦非槍枝之主要組成零件，有各該鑑
  定報告存卷可查，均非違禁物，自不得為沒收之諭知，附此敘
  明。
三據上論斷，應依刑事訴訟法第299條第1項前段，槍砲彈藥刀械
  管制條例第8條第4項、第12條第4項、第13條第4項，刑法第2
  條第1項、第11條前段、第42條第3項前段，修正前刑法第55條
  前段、第47條、第38條第1項第1款。
本案經檢察官邱巧寧到庭執行職務。
中    華    民    國    95    年    8     月    24    日
              刑事第二庭  審判長法  官   王銘勇
                                法  官   方鴻愷
                                法  官   鄭子俊
以上正本證明與原本無異。
如不服本判決，應於送達後10日內向本院提出上訴狀。
中    華    民    國    95    年    8     月    24    日
                                書記官   沈藝珠
附錄本案論罪科刑法條全文：
槍砲彈藥刀械管制條例第8條
未經許可，製造、販賣或運輸鋼筆槍、瓦斯槍、麻醉槍、獵槍、
空氣槍或第4條第1項第1款所定其他可發射金屬或子彈具有殺傷
力之各式槍砲者，處無期徒刑或5年以上有期徒刑，併科新臺幣1
千萬元以下罰金。
未經許可，轉讓、出租或出借前項所列槍枝者，處5年以上有期
徒刑，併科新臺幣1千萬元以下罰金。
意圖供自己或他人犯罪之用，而犯前二項之罪者，處無期徒刑或
7年以上有期徒刑，併科新臺幣1千萬元以下罰金。
未經許可，持有、寄藏或意圖販賣而陳列第1項所列槍枝者，處3
年以上10年以下有期徒刑，併科新臺幣700萬元以下罰金。
第1項至第3項之未遂犯罰之。
槍砲彈藥刀械管制條例第12條
未經許可，製造、販賣或運輸子彈者，處1年以上7年以下有期徒
刑，併科新台幣500萬元以下罰金。
未經許可，轉讓、出租或出借子彈者，處6月以上5年以下有期徒
刑，併科新台幣300萬元以下罰金。
意圖供自己或他人犯罪之用，而犯前二項之罪者，處3年以上10
年以下有期徒刑，併科新台幣700萬元以下罰金。
未經許可，持有、寄藏或意圖販賣而陳列子彈者，處5年以下有
期徒刑，併科新台幣300萬元以下罰金。
第1項至第3項之未遂犯罰之。
槍砲彈藥刀械管制條例第13條
未經許可，製造、販賣或運輸槍砲、彈藥之主要組成零件者，處
3年以上10年以下有期徒刑，併科新台幣700萬元以下罰金。
未經許可，轉讓、出租或出借前項零件者，處1年以上7年以下有
期徒刑，併科新台幣500萬元以下罰金。
意圖供自己或他人犯罪之用，而犯前二項之罪者，處5年以上有
期徒刑，併科新台幣1千萬元以下罰金。
未經許可，持有、寄藏或意圖販賣而陳列第1項所列零件者，第
6月以上5年以下有期徒刑，併科新台幣300萬元以下罰金。
第1項至第3項之未遂犯罰之。
附表一：
┌──┬────┬───┬────┬────┬────┬───────┐
│編號│扣案物  │數量  │查扣時間│查扣地點│鑑定文號│鑑定結果      │
├──┼────┼───┼────┼────┼────┼───────┤
│ 1  │手槍(含 │壹支  │94年4月9│新竹縣竹│內政部警│認係由仿FN廠半│
│    │彈匣壹個│      │日20時40│北市縣政│政署刑事│自動手槍製造之│
│    │，編號：│      │分許    │2路49號 │警察局94│金屬玩具手槍，│
│    │00000000│      │        │不知情之│年5月13 │更換土造金屬槍│
│    │21）    │      │        │溫鉑瓏經│日刑鑑字│管改造而成之改│
│    │        │      │        │營之寵物│第094006│造手槍，機械性│
│    │        │      │        │店      │7589號槍│能良好，可擊發│
│    │        │      │        │        │彈鑑定書│適用子彈，認具│
│    │        │      │        │        │（見94年│殺傷力。      │
│    │        │      │        │        │度偵字第│              │
│    │        │      │        │        │2297號偵│              │
│    │        │      │        │        │查卷第81│              │
│    │        │      │        │        │至90頁）│              │
├──┼────┼───┼────┼────┼────┼───────┤
│ 2  │子彈    │壹顆  │同編號1 │同編號1 │同編號1 │認係由玩具金屬│
│    │        │（業因│        │        │        │彈殼加裝直徑約│
│    │        │鑑定目│        │        │        │6mm之鋼珠改造 │
│    │        │的試射│        │        │        │而成之改造子彈│
│    │        │而滅失│        │        │        │，經試射，可擊│
│    │        │）    │        │        │        │發，認具殺傷力│
│    │        │      │        │        │        │。            │
├──┼────┼───┼────┼────┼────┼───────┤
│ 3  │槍管    │壹枝  │94年9月1│新竹縣竹│內政部95│係土造金屬槍管│
│    │        │      │7日15時1│北市光明│年7月20 │，可供仿WALTHE│
│    │        │      │5分許   │9路152號│日內授警│R廠PPK/S型半自│
│    │        │      │        │「熊便利│字第0950│動手槍製造之槍│
│    │        │      │        │超商」  │871005號│枝使用，認定係│
│    │        │      │        │        │函（見本│屬內政部86年11│
│    │        │      │        │        │院卷第11│月24日台（86）│
│    │        │      │        │        │4頁）   │內警字第867068│
│    │        │      │        │        │        │3號公告之槍砲 │
│    │        │      │        │        │        │彈藥主要組成零│
│    │        │      │        │        │        │件。          │
├──┼────┼───┼────┼────┼────┼───────┤
│ 4  │子彈    │肆顆  │同編號3 │同編號3 │內政部警│均係土造子彈（│
│    │        │（其中│        │        │政署刑事│具直徑約7.8mm │
│    │        │壹顆因│        │        │警察局94│金屬彈頭），採│
│    │        │鑑定目│        │        │年10月21│樣貳顆試射結果│
│    │        │的試射│        │        │日刑鑑字│，壹顆可擊發，│
│    │        │而滅失│        │        │第094015│認均具殺傷力（│
│    │        │）    │        │        │1783號槍│原扣案伍顆，但│
│    │        │      │        │        │彈鑑定書│其中附表二編號│
│    │        │      │        │        │（見本院│3所示之壹顆， │
│    │        │      │        │        │卷第58至│無法擊發，認不│
│    │        │      │        │        │60頁）  │具殺傷力）。  │
├──┼────┼───┼────┼────┼────┼───────┤
│ 5  │火藥    │0.02公│同編號3 │同編號3 │內政部警│為黑色片狀顆粒│
│    │        │克    │        │        │政署刑事│1小包，檢出硝 │
│    │        │      │        │        │警察局95│化纖維（Nitroc│
│    │        │      │        │        │年5月24 │ellulose）、硝│
│    │        │      │        │        │日刑偵五│化甘油（Nitrog│
│    │        │      │        │        │字第0950│lycerin）、Dip│
│    │        │      │        │        │075309號│henylamine及Di│
│    │        │      │        │        │鑑驗通知│octyl phthalat│
│    │        │      │        │        │書（見本│e等成分，認係 │
│    │        │      │        │        │院卷第10│雙基發射火藥。│
│    │        │      │        │        │9頁）   │依據內政部86年│
│    │        │      │        │        │        │11月24日台（86│
│    │        │      │        │        │        │）內警字867068│
│    │        │      │        │        │        │3號公告，火藥 │
│    │        │      │        │        │        │為炸彈、爆裂物│
│    │        │      │        │        │        │之主要組成零件│
│    │        │      │        │        │        │，係屬槍砲彈藥│
│    │        │      │        │        │        │刀械管制條例  │
│    │        │      │        │        │        │所列管。      │
└──┴────┴───┴────┴────┴────┴───────┘
附表二：
┌──┬────┬───┬────┬────┬────┬───────┐
│編號│扣案物  │數量  │查扣時間│查扣地點│鑑定文號│鑑定結果      │
├──┼────┼───┼────┼────┼────┼───────┤
│ 1  │子彈    │壹顆  │94年4月9│新竹縣竹│同附表一│係土造子彈（具│
│    │        │      │日20時40│北市縣政│編號1   │直徑約9mm之金 │
│    │        │      │分許    │2路49號 │        │屬彈頭），經試│
│    │        │      │        │        │        │射，無法擊發，│
│    │        │      │        │        │        │認不具殺傷力。│
├──┼────┼───┼────┼────┼────┼───────┤
│ 2  │子彈    │壹顆  │同上    │新竹市東│同附表一│由玩具金屬彈殼│
│    │        │      │        │大路2段5│編號1   │加裝直徑約6mm │
│    │        │      │        │74巷32號│        │之鋼珠而成，不│
│    │        │      │        │        │        │具火藥，非為完│
│    │        │      │        │        │        │整之子彈結構，│
│    │        │      │        │        │        │認不具殺傷力。│
├──┼────┼───┼────┼────┼────┼───────┤
│ 3  │子彈    │壹顆  │94年9月1│新竹縣竹│同附表一│係土造子彈（具│
│    │        │      │7日15時1│北市光明│編號4   │直徑約7.8mm金 │
│    │        │      │5分許   │9路152號│        │屬彈頭），經試│
│    │        │      │        │        │        │射結果，無法擊│
│    │        │      │        │        │        │發，認不具殺傷│
│    │        │      │        │        │        │力。          │
├──┼────┼───┼────┼────┼────┼───────┤
│ 4  │子彈    │貳拾貳│同編號3 │同編號3 │同附表一│其中柒顆，均係│
│    │        │顆    │        │        │編號4   │由土造金屬彈殼│
│    │        │      │        │        │        │加裝直徑約7.8m│
│    │        │      │        │        │        │m金屬彈頭組合 │
│    │        │      │        │        │        │而成之，經檢視│
│    │        │      │        │        │        │，欠缺底火，非│
│    │        │      │        │        │        │為子彈完整結構│
│    │        │      │        │        │        │，認均不具殺傷│
│    │        │      │        │        │        │力。          │
│    │        │      │        │        │        ├───────┤
│    │        │      │        │        │        │其中貳顆，均係│
│    │        │      │        │        │        │土造金屬彈殼。│
│    │        │      │        │        │        ├───────┤
│    │        │      │        │        │        │其中壹拾參顆，│
│    │        │      │        │        │        │均係玩具金屬彈│
│    │        │      │        │        │        │殼。          │
├──┼────┼───┼────┼────┼────┼───────┤
│ 5  │槍管    │壹枝  │同上    │同上    │同附表一│係仿WALTHER廠P│
│    │        │      │        │        │編號3   │PK/S型半自動手│
│    │        │      │        │        │        │槍製造槍枝之金│
│    │        │      │        │        │        │屬槍管，經檢視│
│    │        │      │        │        │        │，內具阻鐵，認│
│    │        │      │        │        │        │定非屬內政部86│
│    │        │      │        │        │        │年11月24日台（│
│    │        │      │        │        │        │86）內警字第86│
│    │        │      │        │        │        │70683號公告之 │
│    │        │      │        │        │        │槍砲彈藥主要組│
│    │        │      │        │        │        │成零件。      │
└──┴────┴───┴────┴────┴────┴───────┘


司法院資訊處製作；財團法人民間司法改革基金會備份。
